臺灣高雄地方法院刑事判決
111年度審易字第323號
公  訴  人  臺灣高雄地方檢察署檢察官
被      告  陳淑鈴



上列被告因違反毒品危害防制條例案件，經檢察官提起公訴（11
0年度偵字第23611號），被告於本院準備程序中為有罪之陳述，
經徵詢被告及檢察官之意見後，本院裁定依簡式審判程序審理，
判決如下：
    主  文
陳淑鈴犯持有第一級毒品罪，處有期徒刑肆月，如易科罰金，以
新臺幣壹仟元折算壹日；扣案如附表編號1、2所示之物均沒收銷
燬。
    事  實
一、陳淑鈴明知海洛因、甲基安非他命分別為毒品危害防制條例第2
    條第2項第1、2款所規範之第一、二級毒品，依法不得持有，
    竟基於持有第一級、第二級毒品之犯意，於民國110年5月5日
    20時許，在高雄市鳳山區衛武營附近，以新臺幣（下同）1
    萬5000元代價，向真實年籍、姓名不詳綽號「哥」之成年男子
    ，購得第一級毒品海洛因、第二級毒品甲基安非他命，而非
    法持有之。嗣於110年5月6日17時30分許，陳淑鈴在高雄市○○
    區○○○○00號前停放之機車趴睡，因不明原因將包包遺留在機車座
    墊上，於同日20時50分許，員警接獲報案到場處理，經開啟
    包包發現內有陳淑鈴受保護管束人手冊，並藏有第一級海洛
    因2包（毛重各為0.38公克、0.42公克，經檢驗後淨重各為0
    .063公克、0.105公克）、第二級毒品甲基安非他命3包（毛
    重各為1.26公克、1.11公克、0.68公克，經檢驗後淨重各為
    0.941公克、0.793公克、0.39公克）、安非他命吸食器1個
    、注射針筒1支等物，遂予以查扣，經調查後而查獲全情。
二、案經高雄市政府警察局苓雅分局報告臺灣高雄地方檢察署檢
    察官偵查起訴。
    理  由
一、本件被告陳淑鈴所犯均係死刑、無期徒刑、最輕本刑為3年
    以上有期徒刑以外之罪，其於準備程序進行中就被訴事實為
    有罪之陳述，經受命法官告知簡式審判程序之旨，並聽取當
    事人之意見後，本院合議庭認無不得或不宜改依簡式審判程
    序進行之情形，爰依刑事訴訟法第273條之1第1項、第284條
    之1規定，裁定由受命法官獨任進行簡式審判程序。是本件
    證據調查依刑事訴訟法第273條之2規定，不受同法第159條
    第1項、第161條之2、第161條之3、第163條之1及第164條至
    170條規定之限制，合先敘明。
二、得心證之理由：
  ㈠上開犯罪事實，業據被告陳淑鈴於警詢（警卷第2至4頁）、
    偵詢（偵卷第45至46頁）及本院審理時（審易卷第29、35、
    37頁）均坦承不諱，核與證人王明於警詢（警卷第6至7頁）
    之證述，參核相符，並有高雄市政府警察局苓雅分局扣押筆
    錄、扣押物品目錄表、扣押物品照片、現場照片、查獲涉嫌
    毒品危害防制條例案毒品初步檢驗報告單及毒品初步檢驗照
    片、刑案勘察報告、現場相片冊各1份（警卷第9至13、17至
    29、34至48頁）在卷可資佐證。
  ㈡再扣案如附表編號1、2所示之物，經送驗結果，其中編號1所
    示之白色粉末2包均檢出第一級毒品海洛因成分，檢驗後淨
    重分別為0.063公克、0.105公克，檢驗後淨重合計0.168公
    克；而編號2所示之白色晶體3包則均檢出第二級毒品甲基安
    非他命成分，檢驗後淨重分別為0.941公克、0.793公克、0.
    39公克，檢驗後淨重合計2.124公克，有高雄市立凱旋醫院
    濫用藥物成品檢驗鑑定書各1份在卷可參（偵卷第55、57頁
    ），堪認被告確有非法持有第一級毒品海洛因、非法持有第
    二級毒品甲基安非他命之犯行甚明。是被告上開任意性之自
    白，與卷內之積極證據，參核相符，足以採認。本件事證明
    確，被告犯行，堪以認定，均應依法論科。
三、論罪科刑：
  ㈠按海洛因、甲基安非他命分別係毒品危害防制條例第2條第2
    項第1款、第2款所定之第一級毒品、第二級毒品，依法不得
    非法持有。核被告所為，係犯毒品危害防制條例第11條第1
    項之持有第一級毒品罪、同條例第11條第2項之持有第二級
    毒品罪。又被告係以一持有行為，同時持有第一級毒品海洛
    因2包、第二級毒品甲基安非他命3包，係以一行為同時觸犯
    持有第一級毒品罪及持有第二級毒品罪，為想像競合犯，應
    依刑法第55條前段規定，從一重之持有第一級毒品罪論斷。
  ㈡爰以行為人之責任為基礎，審酌被告明知國家對於查緝毒品
    之禁令，竟仍漠視法令，率爾持有第一級毒品海洛因、第二
    級毒品甲基安非他命，所為實應非難，惟念其犯後於警、偵
    、審訊始終坦承犯行，犯後態度非惡，且參以被告持有之毒
    品僅係供己施用，尚未流入市面販售，對社會治安並未造成
    其他實質之損害，並考量被告持有毒品之價值及數量，另告
    前有竊盜及毒品危害防制條例案件執畢之前案紀錄，有臺灣
    高等法院被告前案紀錄表1份在卷可稽（詳前科卷內），兼
    衡被告自陳學歷國中畢業，入監前從事肉品加工，有受傷，
    月收入約新臺幣2萬5000元左右，離婚，小孩由前夫撫養之
    家庭、經濟狀況（審易卷第39頁）等個人責任基礎，暨其犯
    罪之動機、目的、手段等一切情狀，量處如主文所示之刑，
    並諭知如易科罰金之折算標準。
四、沒收之說明：
  ㈠扣案如附表編號1、2所示之物，經送驗結果，分別檢出第一
    級毒品海洛因成分、第二級毒品甲基安非他命成分，有前開
    高雄市立凱旋醫院濫用藥物成品檢驗鑑定書1份在卷可佐（
    偵卷第55至57頁），應依毒品危害防制條例第18條第1項前
    段規定，不問屬於犯人與否，均宣告沒收銷燬。又包裝附表
    編號1、2所示毒品之包裝袋，因與其上所殘留之毒品難以析
    離，且無析離之實益與必要，應視同毒品，併予沒收銷燬。
    至鑑驗耗損部分因已滅失，爰不予宣告沒收銷燬。
  ㈡至扣案如附表編號3之安非他命吸食器1個、編號4之注射針筒
    1支、編號5之受保護管束人手冊1本，雖為被告所有，惟與
    本件被告持有第一級、第二級毒品犯行無涉，爰均不予宣告
    沒收。
據上論斷，應依刑事訴訟法第273條之1第1項、第299條第1項前
段，毒品危害防制條例第11條第1項、第2項、第18條第1項前段
，刑法第11條、第55條前段、第41條第1項前段，判決如主文。
本案經檢察官董秀菁提起公訴，檢察官呂乾坤到庭執行職務。
中    華    民    國  111    年     5     月    16    日
                  刑事第五庭    法  官  李昆南
以上正本證明與原本無異。
如不服本判決應於收受送達後20日內向本院提出上訴書狀，並應
敘述具體理由；如未敘述上訴理由者，應於上訴期間屆滿後20日
內向本院補提理由書（均須按他造當事人之人數附繕本）「切勿
逕送上級法院」。
因疫情而遲誤不變期間，得向法院聲請回復原狀。
中　　華　　民　　國　　111 　年　　5 　　月　　18　　日
                                書記官  鄭仕暘
附表：
編號 物品名稱 數量 備註  １ 第一級毒品海洛因（含包裝袋） 2包 檢驗後淨重分別為0.063公克、0.105公克，檢驗後淨重合計0.168公克。  ２ 第二級毒品甲基安非他命（含包裝袋） 3包 檢驗後淨重分別為0.941公克、0.793公克、0.39公克，檢驗後淨重合計2.124公克。  ３ 安非他命吸食器 1個   ４ 注射針筒 1支   ５ 受保護管束人手冊 1本  

附錄本件判決論罪科刑法條：
毒品危害防制條例第11條
持有第一級毒品者，處3年以下有期徒刑、拘役或新臺幣30萬元
以下罰金。
持有第二級毒品者，處2年以下有期徒刑、拘役或新臺幣20萬元
以下罰金。
持有第一級毒品純質淨重十公克以上者，處1年以上7年以下有期
徒刑，得併科新臺幣1百萬元以下罰金。
持有第二級毒品純質淨重二十公克以上者，處6月以上5年以下有
期徒刑，得併科新臺幣70萬元以下罰金。
持有第三級毒品純質淨重五公克以上者，處2年以下有期徒刑，
得併科新臺幣20萬元以下罰金。
持有第四級毒品純質淨重五公克以上者，處1年以下有期徒刑，
得併科新臺幣10萬元以下罰金。
持有專供製造或施用第一級、第二級毒品之器具者，處1年以下
有期徒刑、拘役或新臺幣10萬元以下罰金。